臺灣高等法院民事裁定　八十九年度上更(二)字第四一一號
　　　上　訴　人　甲○○
　　　被　上訴人　丁○○
　　　　　　　　　乙○○
　　　　　　　　　丙○○
右當事人間因返還信託財產事件，上訴人不服本院九十年十月九日第二審判決，提起
上訴，本院裁定如左：
      主      文
上訴人應於本裁定送達後二十日內，補繳新臺幣捌拾陸萬陸仟陸佰伍拾柒元，逾期即
駁回其上訴。
      理      由
一按提起民事訴訟，應依民事訴訟費用法繳納裁判費，此為必須具備之程式。
二本件訴訟標的價額，據最高法院九十一年三月八日九十一年度台抗字第一一二號裁
  定載：「按核定訴訟標的之價額，以起訴時之交易額為準；無交易價額者，以原告
  就訴訟標的所有之利益為準；又以一訴主張之數項標的互相競合或應為選擇者，訴
  訟標的之價額，應依其中價額最高者定之，民事訴訟費用法第四條、第六條規定甚
  明。本件抗告人（即本件上訴人）在第一審法院為原告，本於信託法律關係，聲明
  ：(一)命被上訴人丁○○、乙○○、丙○○及江清秀（於民國八十七年三月三日死亡
  ，由丙○○承受訴訟）協同上訴人向桃園縣政府共同辦理領取桃園縣政府徵收桃園
  市○○○段二四八、二五三地號公同共有土地徵收補償費；(二)被上訴人等應將所領
  之前項徵收補償費其應受分配金額新臺幣（下同）七十九萬七千四百五十四元連帶
  給付上訴人。於更審前第二審就(一)部分追加主張依公同共有法律關係為請求，並表
  示其權利比率為二萬五千分之一萬零三百七十五，可領取之徵收補償費為八千六百
  零二萬一千一百二十一元；且另擴張聲明：(三)命被上訴人等應另連帶給付上訴人應
  受分配之金額六萬二千七百五十七元。抗告人就聲明(一)，除本於信託法律關係為請
  求外，既追加公同共有法律關係（主張徵收補償費為公同共有債權）為訴訟標的，
  而其聲明(二)、(三)係以聲明(一)成立為前提，依上說明，自係以一訴主張之數項標的互
  相競合者，則核定訴訟標的之價額，即應就其主張之訴訟標的所有之利益中價額最
  高者定之，亦即以上訴人追加時該公同共有法律關係所有之利益定之，應為三千五
  百六十九萬八千七百六十五元。」，有上開最高法院九十一年度臺抗字第一一二號
  裁定附卷足憑。
三準此，上訴人於原審之訴訟標的價額為七十九萬七千四百五十四元、第二審、第三
  審之訴訟標的價額均為三千五百六十九萬八千七百六十五元，其應徵之裁判費分別
  如附表應繳裁判費欄所載，依序為七千九百七十七元、三十五萬六千九百八十八元
  、五十三萬五千四百八十二元，計九十萬零肆佰肆拾柒元，然上訴人僅於各審分別
  繳納如附表所示已繳納裁判費欄所示之數額，計僅繳納三萬三千七百九十元，上開
  九十萬零四百四十七元減三萬三千七百九十元，上訴人有八十六萬六千六百五十七
  元尚未繳納，茲依民事訴訟法第四百八十一條、第四百四十二條第二項前段規定，
  限上訴人於收受本裁定正本二十日內，如數逕向本院補繳，逾期即駁回其上訴，特
  此裁定。
中　　　華　　　民　　　國　　九十一　　年　　　五　　　月　　　七　　　日
                              民事第一庭
　　　　　　　　　　　　　　　　　審判長法　官　洪　仁　嘉
　　　　　　　　　　　　　　　　　　　　法　官　黃　莉　雲
　　　　　　　　　　　　　　　　　　　　法　官　湯　美　玉
右正本係照原本作成。
不得抗告。
中　　　華　　　民　　　國　　九十一　　年　　　五　　　月　　　 七　　 日
　　　　　　　　　　　　　　　　　　　　書記官　王　敬　端
